臺灣臺北地方法院交通事件裁定　　　　94年度交聲字第382 號
原處分機關　臺北市交通事件裁決所
聲明異議人
即受處分人　甲○○
　　　　　　　　　　國民
上列異議人即受處分人因違反道路交通管理處罰條例案件，對於
臺北市交通事件裁決所中華民國（下同）94年03月28日所為之處
分（原處分案號：北市裁一字第裁22—A1A106899 號裁決），聲
明異議，本院裁定如下：
    主  文
異議駁回。
    理  由
一、原處分機關處分理由要旨：
    異議人即受處分人甲○○於民國（下同）94年01月03日11時
    許，駕駛DF－9957號自小客車沿羅斯福路6段第2、3車道，
    由北向南行駛至肇事地點時，前車頭與沿同路、同方向、第
    3車道待停紅燈之075－AAC號大型重型機車後車尾碰撞，並
    致駕駛人劉欣泰受傷而肇事，經警以異議人有「未注意車前
    狀況違反道路交通安全規則，肇事致人受傷」之違規行為，
    掣臺北市政府警察局北市警交大字第A1A106899號舉發違反
    道路交通管理事件通知單舉發，經異議人具狀申訴，原處分
    機關即臺北市交通事件裁決所認異議人確有前開交通違規行
    為而依據道路交通管理處罰條例第61條第3項之規定，記違
    規點數3點之處分。
二、本件異議意旨略以：
    對造只有「重型機車」駕照，竟然駕駛「大型重型機車」，
    顯然違規；況且以1300C.C之重機，對大型休旅車，在靈活
    度、操控性、整體速度之掌控性，遠遠高於休旅車，且常行
    駛於汽車陣中，忽前忽後，忽左忽右，笨重之大型休旅車如
    何與靈活之重機「控制併行之間隔」？因對該所裁決不服，
    爰聲明異議云云。
三、按汽車行駛時，駕駛人應注意車前狀況，隨時採取必要之安
    全措施；又閃光黃燈表示警告，車輛應減速接近，注意安全
    ，小心通過，道路交通安全規則第94條第3項、道路交通標
    誌標線號誌設置規則第211條第1項第1款分別定有明文。另
    汽車駕駛人，駕駛汽車違反道路交通安全規則，因而肇事致
    人受傷者，記違規點數3點，道路交通管理處罰條例第61 條
    第3項亦有明文。
三、本院之判斷：
  (一)經查本件異議人異議人於警詢自陳於前揭時地撞及案外人劉
    欣泰：「……我是走在第二車道與第三車道之間，我在快到
    肇事路口時，看見黃燈亮起，我要趕快通過，但在我右前方
    第三車道的機車煞車要停等紅燈，因此發生碰撞而肇事」、
    「……機車看見黃燈要停下來，而我是看見黃燈要加速通過
    ，因此才撞到」，核與劉欣泰於警詢時自陳其當時因見黃燈
    而停車靜止等情相符，並有臺北市○○○○○道路交通事故
    現場圖、文山分局交通分隊道路交通事故補充資料表、交通
    事故談話紀錄表、交通號誌運轉圖附卷可稽。足證本件事故
    之發生，係因異議人於前揭時地因黃燈亮起時未減速小心駕
    駛所致。
  (二)次查異議人辯稱劉欣泰僅領有重型機車駕駛執照、並未領有
    大型重型機車而駕駛，固屬違規行為；惟查其此項違規行為
    與本件車禍之發生，並無相當因果關係。蓋劉欣泰於前揭時
    地係停車於停止線後機車停等區格內等待綠燈，有前揭機通
    事故談話紀錄表可證，而異議人係自後方追撞劉欣泰，則本
    件事故就劉欣泰而言，實為猝不及防，無從避免；縱使劉欣
    泰具備純熟之駕駛技術，領有大型重型機車駕駛執照，顯然
    仍不足以防止本件事故之發生，蓋劉欣泰不可能注意後方來
    車之行駛情形。又查劉欣泰當時既屬停車狀態，則異議人辯
    稱機車靈活行駛於車陣之中云云，即與事實不符。故異議人
    以上述辯詞指摘原處分不當云云，顯無理由，不足採信。
  (三)綜上所述，異議人既有駕駛上開自用小客車於上揭時地未注
    意車前狀況及兩車併行之間隔，並隨時採取必要之安全措施
    之違規行為，從而原處分機關依上揭道路交通管理處罰條例
    第61條第3項之規定，裁處受處分人記違規點數3點，核無違
    誤，本件異議人之異議為無理由，應予駁回。
四、依道路交通案件處理辦法第19條，裁定如主文。
中　　華　　民　　國　　94　　年　　5    月     9     日
                        交通法庭法　官　邱　琦
以上正本證明與原本無異。
如不服本裁定，應於送達後5日內，向本院提出抗告狀。
                                書記官　林素霜
中　　華　　民　　國　　94　　年　　5 　　月　　11　　日
